【裁判字號】    95,易,2377
【裁判日期】    951229
【裁判案由】    竊盜
【裁判全文】
臺灣高雄地方法院刑事判決              95年度易字第2377號
公  訴  人  臺灣高雄地方法院檢察署檢察官
被      告  甲○○
                    （現在臺灣高雄第二監獄執行中）
上列被告因竊盜案件，經檢察官提起公訴（95年度偵字第30483
號），本院合議庭裁定由受命法官獨任進行簡式審判程序，茲判
決如下：
    主  文
甲○○竊盜，累犯，處有期徒刑伍月，如易科罰金，以新臺幣壹
仟元折算壹日。
    事  實
一、甲○○前於民國93年間，因施用毒品案件，經臺灣高等法院
    高雄分院以93年度上訴字第1284號判決判處有期徒刑8 月確
    定，復於94年間，因竊盜案件，經臺灣高雄少年法院以94年
    度少連易字第9 號判決判處有期徒刑6 月確定，上開二案件
    經臺灣高雄少年法院以94年度少連聲字第6 號裁定定應執行
    刑為有期徒刑1 年，甫於94年10月20日縮短刑期執行完畢。
    詎猶不知悔改，復意圖為自己不法之所有，於95年11月17日
    下午5 時20分許，在高雄市三民區○○○路100 號「高雄醫
    學大學」操場司令臺旁，因見丙○○及乙○○在該處打球有
    機可趁，遂以腳勾背包之方式接續竊取丙○○所有之迷彩背
    包1 個（內有手錶1 只、易利信廠牌J700I 型號之行動電話
    1 支及新台幣【下同】100 元；合計價值約18,000元），及
    乙○○所有之米色背包1 個（內有500 元），得手後欲攀牆
    逃逸之際，為亦在該處打球之葉彥宏發現後，呼喊丙○○及
    乙○○一同將甲○○抓住，並報警處理，待員警於同日下午
    5 時30分許據報到達現場後，當場扣得甲○○所竊得之100
    元紙幣5 張、易利信廠牌K700 I行動電話1 支及迷彩背包1
    個，始知悉上情。
二、案經高雄市政府警察局三民第一分局報請臺灣高雄地方法院
    檢察署檢察官偵查起訴。
    理  由
一、本案被告甲○○所犯係死刑、無期徒刑、最輕本刑為3 年以
    上有期徒刑以外之罪，其於準備程序就前揭被訴事實為有罪
    之陳述，經受命法官告知簡式審判程序之旨，並聽取其與公
    訴人之意見後，本院認無不得或不宜改依簡式審判程序進行
    之處，爰依刑事訴訟法第273 條之1 第1 項、第284 條之1
    規定，裁定本件由受命法官獨任進行簡式審判程序，合先敘
    明。
二、上揭犯罪事實，業據被告甲○○於本院審理中坦承不諱（本
    院卷第24、35頁參照），核與證人丙○○、乙○○及葉彥宏
    於警詢中所證述之情節相符（警卷第5 至11頁參照），並有
    扣押筆錄暨扣押物品目錄表1 份（警卷第12至15頁參照）、
    贓物認領保管單2 紙（警卷第17、18頁參照）及扣案物品照
    片2 幀（警卷第28頁參照）附卷足資佐證。從而，被告上開
    自白與事實相符，自可採為認定事實之證據。是本案事證明
    確，被告竊盜犯行洵堪認定，應依法論罪科刑。
三、核被告甲○○所為，係犯刑法第320 條第1 項之普通竊盜既
    遂罪。按數行為於同時同地或密切接近之時地實施，侵害同
    一之法益，各行為之獨立性極為薄弱，依一般社會健全觀念
    ，在時間差距上，難以強行分開，在刑法評價上，以視為數
    個舉動之接續施行，合為包括之一行為予以評價，較為合理
    ，則屬接續犯，而為包括之一罪（最高法院86年度台上字第
    3295號判例參照）；查本件被告於95年11月17日下午5 時20
    分許，在高雄醫學大學操場司令臺旁，趁被害人丙○○、乙○○打球而疏於注意之際，以腳勾住背包之方式，接連竊取
    渠等所有而置放於該處之背包等情，已據本院認定如前，職
    此，因被告於行竊之初，即有一舉竊取被害人置放於該處數
    背包之犯意，且係利用同一機會（被害人打球而均疏於注意
    之際）而於密切接近之時（僅約數分鐘內）、地（均在高雄
    醫學大學操場司令臺旁）實施，依前開判例意旨，本院認被
    告上開二次竊盜犯行，應論以接續犯，較為妥適。查被告甲○○前於93年間，因施用毒品案件，經臺灣高等法院高雄分
    院以93年度上訴字第1284號判決判處有期徒刑8 月確定，復
    於94年間，因竊盜案件，經臺灣高雄少年法院以94年度少連
    易字第9 號判決判處有期徒刑6 月確定，上開二案件經臺灣
    高雄少年法院以94年度少連聲字第6 號裁定定應執行刑為有
    期徒刑1 年，甫於94年10月20日縮短刑期執行完畢之事實，
    有臺灣高等法院被告前案紀錄表1 份附卷可查，其受有期徒
    刑之執行完畢，5 年以內故意再犯本件有期徒刑以上之罪，
    為累犯，應依刑法第47條第1 項之規定加重其刑。爰審酌被
    告不思以正當途徑獲取財物，恣意竊取他人財物，不惟守法
    觀念淡薄，且對他人財產安全已生危害，又被告前有多次竊
    盜前科，有前揭臺灣高等法院被告前案紀錄表1 份附卷可憑
    ，其再為本件竊盜犯行，顯見其毫無悔意，全然不知戒慎，
    惟念及其犯後坦承犯行，態度尚稱良好，且渠等所竊得之財
    物價值非鉅，復所竊得物品業由被害人領回，被害人之損失
    已獲部分減輕等一切情狀，量處如主文所示之刑，並斟酌被
    告年齡為29歲、國中畢業、家境小康、無業等情，諭知以1
    千元折算1 日之易科罰金折算標準，以資懲戒。
四、至被告前因竊盜案件經本院於95年11月30日以95年度簡字第
    7111號判決判處有期徒刑5 月，另亦因竊盜案件經臺灣高雄
    地方法院檢察署檢察官於95年11月28日以95年度偵字第3053
    9 號案件提起公訴，目前由本院以95年度易字第2281號案件
    審理中，有上開案件之判決書及起訴書可參。而觀諸上開二
    案件與本案之犯罪事實，被告之犯罪時間均有相當間隔（分
    別相差1 月餘或1 天）、犯罪地點亦有異，復犯罪態樣及方
    式亦非全然相同，尚難認被告上開諸次竊盜犯行均係出於反
    覆或延續之單一行為決意，經核與接續犯或集合犯之構成要
    件有別，應不具實質上一罪之關係，即無同一案件在同一法
    院重行起訴之情形，附此敘明。
據上論斷，應依刑事訴訟法第273 條之1 第1 項、第284 條之1
、第299 條第1 項前段，刑法第320 條第1 項、第47條第1 項、
第41條第1 項前段，刑法施行法第1 條之1 ，判決如主文。
本案經檢察官呂乾坤到庭執行職務。
中    華    民    國    95    年    12    月    29    日
                  刑事第四庭  法  官 陳振嘉
如不服本判決，應於收受送達後10日內向本院提出上訴書狀。
以上正本證明與原本無異。
中    華    民    國    95    年    12    月    29    日
                              書記官 顏宗貝
附錄本案判決論罪科刑法條全文：
意圖為自己或第三人不法之所有，而竊取他人之動產者，為竊盜
罪，處5 年以下有期徒刑、拘役或500 元以下罰金。


司法院資訊處製作；財團法人民間司法改革基金會備份。
